臺灣新北地方法院刑事判決
                                    111年度審易字第990號
公  訴  人  臺灣新北地方檢察署檢察官
被      告  吳家豪





上列被告因竊盜案件，經檢察官提起公訴（110年度偵字第46899
號），被告於準備程序進行中就被訴事實為有罪之陳述，本院裁
定本件進行簡式審判程序並判決如下：
    主  文
吳家豪犯侵入住宅竊盜罪，處有期徒刑陸月，如易科罰金，以新
臺幣壹仟元折算壹日。
未扣案之犯罪所得手機壹支沒收，於全部或一部不能沒收或不宜
執行沒收時，追徵其價額。
    事實及理由
一、本件犯罪事實及證據，除犯罪事實欄一第2至3行「有期徒刑
    12年6月確定」應更正為「有期徒刑12年6月，上訴後經最高
    法院以97年度台上字第3203號判決上訴駁回確定」；第4行
    「未經撤銷視為執行完畢」應予刪除；第8行「(價值新臺幣
    1000元)」應予刪除；證據清單及待證事實欄編號2「告訴人
    蔡婉麗於警詢時及偵查中之指訴」應更正為「告訴人蔡婉麗
    於警詢中之指訴」；證據部分另補充「被告吳家豪於本院準
    備程序及審理中之自白」外，其餘均引用如附件起訴書之記
    載。
二、論罪科刑：
㈠、按刑法第321條第1項第1款之侵入住宅竊盜罪，所謂「住宅
    」，乃指人類日常居住之場所而言，大樓及公寓均屬之。核
    被告吳家豪所為，係犯刑法第321條第1項第1款之侵入住宅
    竊盜罪。
㈡、爰審酌被告正值壯年，竟不思以正途獲取財物，恣意侵入他
    人住宅竊取財物，對社會治安、告訴人蔡婉麗之財產安全造
    成危害，應予非難，兼衡其國中畢業之智識程度（見本院卷
    附被告個人戶籍資料查詢結果1紙）、家庭經濟狀況勉持（
　　見偵卷第11頁被告調查筆錄受詢問人欄位），及其犯罪之目
    的、手段、所行竊之財物價值，暨被告犯後坦認犯行，惟迄
    未與告訴人達成和解或取得諒解等一切情狀，量處如主文所
    示之刑，並諭知易科罰金之折算標準，以資懲儆。
三、關於沒收部分：
    查被告本件竊盜犯行所竊得之手機1支並未扣案，屬被告犯
    罪所得，且未實際合法發還告訴人，被告亦未與告訴人達成
    和解或賠償損害，宣告沒收亦無過苛、欠缺刑法上之重要性
    、犯罪所得價值低微，或為維持受宣告人生活條件之必要等
    情形，爰依刑法第38條之1第1項前段及第3項之規定宣告沒
    收，並於全部或一部不能沒收或不宜執行沒收時，追徵其價
    額。
據上論斷，應依刑事訴訟法第273條之1第1項、第299條第1項前
段、第310條之2、第454條第2項，判決如主文。
本案經檢察官陳建良偵查起訴，由檢察官高智美到庭執行公訴。
中    華    民    國   111    年    6     月    29    日
                  刑事第二十三庭  法  官  傅明華
上列正本證明與原本無異。
如不服本判決，應於判決送達後20日內敘明上訴理由，向本院提
出上訴狀 (應附繕本) ，上訴於臺灣高等法院。其未敘述上訴理
由者，應於上訴期間屆滿後20日內向本院補提理由書「切勿逕送
上級法院」。
                                  書記官　盧姿妤
中　　華　　民　　國　　111 　年　　6 　　月　　29　　日
附錄本案論罪科刑法條全文：
中華民國刑法第321條
犯前條第 1 項、第 2 項之罪而有下列情形之一者，處 6 月以
上 5 年以下有期徒刑，得併科 50 萬元以下罰金：
一、侵入住宅或有人居住之建築物、船艦或隱匿其內而犯之。
二、毀越門窗、牆垣或其他安全設備而犯之。
三、攜帶兇器而犯之。
四、結夥三人以上而犯之。
五、乘火災、水災或其他災害之際而犯之。
六、在車站、港埠、航空站或其他供水、陸、空公眾運輸之舟、
    車、航空機內而犯之。
前項之未遂犯罰之。
-------------------------------------------------------
附件：
臺灣新北地方檢察署檢察官起訴書
                                    110年度偵字第46899號
　　被　　　告　吳家豪　男　43歲（民國00年0月00日生）
　　　　　　　　　　　　籍設臺南市○○區○○路000號
                        （臺南市白河戶政事務所）
　　　　　　　　　　　　居臺北市○○區○○路0段0號5樓
                         (另案於法務部矯正署高雄戒治所執
　　　　　　　　　　　  行強制戒治中)
　　　　　　　　　　　  國民身分證統一編號：Z000000000號
上列被告因竊盜案件，已經偵查終結，認應該提起公訴，茲將犯
罪事實及證據並所犯法條分敘如下：
　　　　犯罪事實
一、吳家豪前因違反毒品危害防制條例案件，經臺灣高等法院臺
    南分院以96年度上訴字第1313號判決判處有期徒刑12年6月
    確定，於民國108年4月25日假釋出監，所餘刑期付保護管束
    ，於108年8月8日保護管束期滿未經撤銷視為執行完畢。詎
    猶不知悔改，意圖為自己不法之所有，基於加重竊盜之犯意
    ，於110年8月15日16時45分許，侵入蔡婉麗位於新北市○○區
    ○○路000巷00號3樓之居所後，徒手竊取蔡婉麗所有並放置於
    該處房間床上之手機1支(價值新臺幣1000元)，得手後適為
    蔡婉麗發現，而旋即逃離現場，並將該手機變賣得款供己花
    用，嗣為警據報循線查獲。
二、案經蔡婉麗訴由新北市政府警察局永和分局報告偵辦。
　　　　證據並所犯法條
一、證據清單及待證事實
編號 證　據　名　稱　　 待　證　事　實　　　　 1 被告吳家豪於警詢時及偵查中之自白 全部犯罪事實。 2 告訴人蔡婉麗於警詢時及偵查中之指訴  被告於上開時間，侵入告訴人上開居所，並竊取告訴人之手機之事實。 3 現場照片15張、監視器錄影畫面照片8張 被告於上開時間，侵入告訴人上開居所行竊之事實。 
二、核被告所為，係犯刑法第321條第1項第1款加重竊盜罪嫌。
    又被告曾受有期徒刑執行完畢，有本署刑案資料查註紀錄表
    可參，其於5年內故意再犯本件有期徒刑以上之罪，為累犯
    ，請參照大法官會議釋字第775號解釋意旨，審酌是否依刑
    法累犯規定加重其刑。
三、依刑事訴訟法第251條第1項提起公訴。
  　此　致
臺灣新北地方法院
中　　華　　民　　國　 111　　年　　1　　月　　 24　　日
　　　　　　　　　　　　　　  檢　察　官　陳建良